臺灣屏東地方法院刑事判決　　　　　　　　　　　　　九十三年度交訴字第一九號
　　公　訴　人　臺灣屏東地方法院檢察署檢察官
　　被　　　告　乙○○
右列被告因公共危險等案件，經檢察官提起公訴（九十三年度偵字第一○八六號），
，被告就被訴事實為有罪之陳述，本院合議庭裁定由受命法官獨任進行簡式審判程序
審理，判決如左：
    主    文
乙○○駕駛動力交通工具肇事，致人受傷而逃逸，處有期徒刑陸月，如易科罰金，以
佰元折算壹日，緩刑年。
被訴過失傷害部分公訴不受理。
    事    實
一、乙○○考領有職業大貨車駕駛執照，於民國九十二年十二月十二日二十二時二十
    五分許，駕駛車牌號碼２Ｗ─３７５９號自用小貨車，沿屏東縣新原鄉○○村○
    ○○○道之南興路由南往北方向行駛，途經屏東縣南興路三五六號前時，欲由內
    側快車道變換至外側慢車道，本應注意變換車道時，應讓直行車先行，並注意安
    全距離，而依而依當時天候晴、夜間有照明，路面乾燥、無缺陷，及依其智識、
    智力又無不能注意之情事，竟疏未注意保持安全距離讓直行車先行，即貿然變換
    車道至外側慢車道，適有考領有重型機車駕駛執照之甲○○騎乘車牌號碼ＨＸ９
    ─２７５號中型機車，同向在前行使在外側慢車道，致乙○○所駕駛自用小貨車
    之右前車頭撞擊甲○○所騎乘機車之車尾，甲○○因而人車倒地，受有頭部外傷
    、左鎖骨骨折、左側第六、八肋骨骨折及左耳撕裂傷等傷害（過失傷害部分已經
    撤回告訴）。詎乙○○明知業已駕車肇事，且甲○○亦有受傷之可能，竟僅停車
    自右後照鏡稍加觀看，未停車下來繼續察看，亦未對吳秀採取必要之救護措施，
    反基於肇事逃逸之不確定故意，而逕駕車前行逃逸，幸經當時目擊乙○○上開車
    禍肇事及逃逸經過之李建德記下車號並報警處理，前來處理之警員始循線查知上
    情。
二、案經甲○○訴由屏東縣警察局東港分局報請臺灣屏東地方法院檢察署檢察官偵查
    起訴。
    理    由
壹、有罪部分：
一、右揭肇事逃逸事實，業據被告乙○○坦承不諱，核與告訴人甲○○指述之情節相
    符，並據證人李建德於警訊中證述屬實，復有道路交通事故調查報告表、現場照
    片及車損照片共二十四張、告訴人之診斷證明書一紙附卷可資佐證，被告自白核
    與事實相符。被告明知業已駕車肇事，且甲○○亦有受傷之可能，竟僅停車自右
    後照鏡稍加觀看，未停車下來繼續察看，亦未對吳秀採取必要之救護措施，反基
    於肇事逃逸之不確定故意，而逕駕車前行離去，其明顯有肇事後逃逸之情事。本
    件事證明確，被告犯行洵堪認定。
二、核被告所為，係犯刑法第一百八十五條之四之駕駛動力交通工具肇事致人受傷而
    逃逸罪。茲審酌被告於肇事後逃逸，惡性非輕，惟念其犯後坦承犯行，且與告訴
    人達成和解，有本院和解筆錄一紙在卷可憑等一切情狀，量處如主文所示之刑，
    並諭知易科罰金之折算標準，以資懲儆。末查，被告前未曾受有期徒刑以上刑之
    宣告，此有臺灣屏東地方法院檢察署刑案資料查註紀錄表及臺灣高等法院被告全
    國前案紀錄表各一紙附卷可佐，其因一時失慮，致罹刑章，且事後已坦承犯行，
    深具悔意，亦與告訴人達成和解，已如前述，經此偵、審程序及科刑判決之教訓
    後，當知警惕，而無再犯之虞，本院認前開對其所宣告之刑，以暫不執行為適當
    ，爰併予宣告緩刑三年，以啟自新。
貳、公訴不受理部分：
一、公訴意旨略以：被告乙○○於九十二年十二月十二日二十二時二十五分許，駕駛
    車牌號碼２Ｗ—３７５９號自用小貨車，沿屏東縣新園鄉○○村○○○○道之南
    興路，由南往北方向行駛在內側車道，途經南興路三五六號前時，乙○○應注意
    汽車在雙向四車道行駛，變換車道時，應注意在旁有無車輛，且應讓直行車先行
    ，並注意安全距離，而依當時狀況，又無不能注意之情形，適有甲○○騎乘車牌
    號碼ＨＸ９—２７５號重型機車，同向在前行駛在外側車道，乙○○竟疏未注意
    外側車道有與其同向行駛在前由甲○○騎乘之機車，即貿然變換至外側車道，致
    其自所駕駛自用小貨車之右前車頭撞擊甲○○所騎乘機車之車尾，甲○○人車倒
    地，受有頭部外傷、左鎖骨骨折、左側第六、八肋骨骨折及左耳撕裂傷等傷害，
    因認被告此部分涉有刑法第二百八十四條第一項前段過失傷害罪嫌。
二、按告訴乃論之罪，告訴人於第一審辯論終結前，得撤回其告訴；又告訴經撤回者
    ，法院應諭知不受理之判決，刑事訴訟法第二百三十八條第一項，及第三百零三
    條第三款分別定有明文。
三、查本件告訴人告訴被告過失傷害案件，經檢察官提起公訴，認被告此部分係犯刑
    法第二百八十四條第一項前段之過失傷害罪，依同法第二百八十七條前段之規定
    ，須告訴乃論。茲據告訴人於九十三年四月十三日具狀撤回其告訴，揆諸前開說
    明，應為諭知不受理之判決。
據上論斷，應依刑事訴訟法第二百七十三條之一第一項、第二百九十九條第一項前段
、第三百零三條第三款，刑法一百八十五條之四、第四十一條第一項前段、第七十四
條第一款，罰金罰鍰提高標準條例第二條，判決如主文。
本案經檢察官盧明軒到庭執行職務。
中      華      民      國      九十三      年    五   月  十七       日
                                      臺灣屏東地方法院交通法庭
                                          法  官  許心
右正本證明與原本無異。
如不服本判決應於收受本判決送達後十日內向本院提出上訴書狀，其未敘述上訴理由
者，並得於提起上訴後十日內向本院補提理由書狀（均須按他造當事人之人數附繕本
 ）「切勿逕送上級法院」
                                          書記官  林香如
中    華    民    國     九十三      年      五      月       十八      日
附錄論罪科刑法條：
刑法第一百八十五條之四
駕駛動力交通工具肇事，致人死傷而逃逸者，處六月以上五年以下有期徒刑。
